臺灣板橋地方法院刑事判決　　　　　　　96年度易字第1600號
公　訴　人　臺灣板橋地方法院檢察署檢察官
被　　　告　乙○○
選任辯護人　顧慕堯　律師
?????　鄭夙芬　律師
上列被告因妨害公務等案件，經檢察官提起公訴（96年度偵字第
10398 號），本院訊問被告為有罪陳述後，改依簡式審判程序審
理，並判決如下：
    主  文
乙○○以加害生命、身體之事，恐嚇他人致生危害於安全，累犯
，處拘役伍拾日，如以易科罰金，以新台幣壹仟元折算壹日。又
對於公務員依法執行職務時，施強暴，累犯，處有期徒刑陸月，
如易科罰金，以新台幣壹仟元折算壹日。
    事  實
一、乙○○前於民國82年間因違反肅清煙毒條例案件，經臺灣士
    林地方法院判決後，上訴由臺灣高等法院以82年度上訴字第
    7328號判處有期徒刑3 年2 月，於83年4 月8 日確定；又於
    83年間因違反肅清煙毒條例等案件，經臺灣台北地方法院就
    施用毒品部分以84年度訴字第992 號判決有期徒刑4 年，販
    賣毒品部分無罪後，販賣毒品部分上訴由臺灣高等法院以85
    年度上訴字第1068號撤銷改判有期徒刑7 年，上開二罪由臺
    灣高等法院以85年度聲字第1075號裁定應執行有期徒刑10年
    8 月確定，並接續於前述有期徒刑3 年2 月而執行，於89年
    10月2 日縮刑假釋出監付保護管束，97年7 月16日保護管束
    期滿始視為執行完畢。嗣於上述假釋期間，中華民國九十六
    年罪犯減刑條例於96年7 月16日施行，依該條例第2 條第2
    項之規定，上述部分罪名視為已依該條例第2 條第1 項之規
    定減其宣告刑，且與不得減刑部分之罪名，依該條例第11條
    之規定定應執行之刑後，已屬保護管束期滿視為執行完畢（
    定應執行刑部分雖尚未經裁定確定，仍構成累犯）。
二、緣乙○○與其外祖母感情甚篤，其外祖母於96年4 月底因病
    過世後，乙○○遂迭因治喪事宜與其舅甲○○發生口角。竟
    於96年5 月3 日晚間10時許，前往甲○○位在台北縣中和市
    ○○路516 號1 樓住處，徒手並以腳踹踢而擊破設置於1 樓
    之木質大門，並辱罵甲○○「畜生」、「不孝子」等語，進
    而徒手毆打甲○○致傷（上開毀損、公然侮辱、傷害部分均
    業據撤回告訴）。乙○○復基於恐嚇之犯意，對甲○○恫稱
    ：「出殯那天要找黑道來砸靈堂、要你全家死光光」等加害
    生命、身體之事，對甲○○施加恐嚇，致生危害於安全。甲
    ○○旋即報警，經警當場逮捕乙○○而查悉上情。嗣經台北
    縣政府警察局中和分局員警於96年5 月4 日下午2 時30分許
    ，將乙○○解送臺灣板橋地方法院檢察署，由內勤檢察官訊
    問後，暫於該署候保室等候具保。詎於該日晚間18時30分許
    ，乙○○竟在候保室大聲叫囂，並敲打桌面及欄杆，臺灣板
    橋地方法院檢察署執行戒護人犯任務之法警黃渝瑋見狀上前
    制止，乙○○仍不聽勸告，法警黃渝瑋正欲對乙○○施以戒
    具之際，乙○○竟基於妨害公務之犯意，以右腳重踩黃渝瑋
    之左手掌而施以強暴，致黃渝瑋左手掌紅腫出血，同為執行
    戒護人犯任務之法警楊智仁亦上前欲協助黃渝瑋對乙○○施
    以戒具，乙○○復以揮拳、踢腳之方式大聲咆哮抗拒，而對
    上開二名法警施以強暴，致黃渝瑋右手掌扭傷、右小腿擦傷
    ，及楊智仁左手指瘀腫（傷害部分未據告訴）。嗣經其餘法
    警前來支援協力制止乙○○，而悉上情。
三、案經臺北縣政府警察局中和分局及臺灣板橋地方法院檢察署
    法警室報告臺灣板橋地方法院檢察署檢察官偵查起訴。
    理  由
一、訊據被告乙○○於本院審理中，對於上揭事實均坦承不諱，
    核與證人甲○○於警詢、偵查中所述情節相符，並有證人張
    建勳之證言，及法警黃渝瑋、楊智仁職務報告書各1 件暨傷
    勢照片在卷可查（見偵查卷第61至62頁、第74至75頁）。足
    見被告所為自白與事實相符，自得採為認定之依據。本件事
    證明確，被告犯行堪予認定。
二、按刑法及刑法施行法業於94年2 月2 日經總統以華總一義字
    第09400014901 號令修正公布，並於95年7 月1 日施行。核
    被告乙○○所為，係犯刑法第305 條之恐嚇危害安全罪及刑
    法第135 條第1 項之妨害公務罪。被告以密接之揮拳、腳踩
    、踢踹等強暴行為，妨害臺灣板橋地方法院檢察署法警執行
    戒護人犯之公務，乃屬接續犯，應論以一罪。又查，被告於
    82年間因違反肅清煙毒條例案件，經臺灣士林地方法院判決
    後，上訴由臺灣高等法院以82年度上訴字第7328號判處有期
    徒刑3 年2 月，於83年4 月8 日確定；又於83年間因違反肅
    清煙毒條例等案件，經臺灣台北地方法院就施用毒品部分以
    84年度訴字第992 號判決有期徒刑4 年，販賣毒品部分無罪
    後，販賣毒品部分上訴由臺灣高等法院以85 年 度上訴字第
    1068號撤銷改判有期徒刑7 年，上開二罪由臺灣高等法院以
    85年度聲字第1075號裁定應執行有期徒刑10年8 月確定，並
    接續於前述有期徒刑3 年2 月而執行，於89年10月2 日縮刑
    假釋出監付保護管束，97年7 月16日保護管束期滿始視為執
    行完畢。嗣於上述假釋期間，中華民國九十六年罪犯減刑條
    例於96年7 月16日施行，依該條例第2 條第2項 之規定，上
    述部分罪名視為已依該條例第2 條第1 項之規定減其宣告刑
    ，且與不得減刑部分之罪名，依該條例第11條之規定定應執
    行之刑後，已屬保護管束期滿視為執行完畢等情，有臺灣高
    等法院被告前案紀錄表一件在卷可查，其於上開有期徒刑執
    行完畢後，5 年內再犯均本件有期徒刑以上之罪，為累犯，
    各應依刑法第47第1 項條之規定加重其刑。本院審酌被告素
    行狀況，及被告遭逢外祖母過世之巨變，情緒不穩而與親族
    長輩發生口角，進而施加恐嚇等犯罪動機、目的、手段，與
    被告經警解送臺灣板橋地方法院檢察署後，不知深自反省其
    犯行，竟大聲咆哮，進而不服臺灣板橋地方法院檢察署法警
    之制止，對法警施以強暴，並致執法之法警受傷，不僅法警
    人身安全飽受威脅，且顯屬藐視執法人員，公然挑釁國家公
    權力等犯罪手段與所生危害程度，並考量被告犯罪後坦承犯
    行之犯罪後態度，且告訴人甲○○亦已寬量被告恐嚇犯行等
    一切情狀，量處如主文所示之刑，並諭知易科罰金折算標準
    ，且依刑法第51條第10款之規定併執行之。
三、末按「除被告所犯為死刑、無期徒刑、最輕本刑為三年以上
    有期徒刑之罪或高等法院管轄第一審案件者外，於前條第一
    項程序進行中，被告先就被訴事實為有罪之陳述時，審判長
    得告知被告簡式審判程序之旨，並聽取當事人、代理人、辯
    護人及輔佐人之意見後，裁定進行簡式審判程序」，刑事訴
    訟法第273 條之1 第1 項定有明文。查本件被告涉犯之刑法
    第135 條第1 項及第305 條之罪，法定本刑均非最輕本刑為
    3 年以上有期徒刑之罪，且被告於本院準備程序期日中已就
    被訴事實為有罪之陳述，經告知被告簡式審判程序之旨後，
    被告及公訴人對於本件改依簡式審判程序審理亦均表示無意
    見，是本院即依前揭刑事訴訟法規定，裁定本件進行簡式審
    判程序，附此敘明。
據上論斷，應依刑事訴訟法第273 條之1 第1 項、第299 條第1
項前段，刑法第135 條第1 項、第305 條、第47條第1 項、第41
條第1 項前段、第51條第10款，刑法施行法第1 條之1 ，判決如
主文。
本案經檢察官馬凱蕙到庭執行職務。
中　　華　　民　　國　　96　　年　　10　　月　　12　　日
                  刑事第十四庭  法　官  汪怡君
上列正本證明與原本無異。
如不服本判決，應於送達後十日內敘明上訴理由，向本院提出上
訴狀。
                                書記官  李郁禎
中　　華　　民　　國　　96　　年　　10　　月　　15　　日
附錄本案論罪科刑法條全文：
中華民國刑法第135條
對於公務員依法執行職務時，施強暴脅迫者，處三年以下有期徒
刑、拘役或三百元以下罰金。
意圖使公務員執行一定之職務或妨害其依法執行一定之職務或使
公務員辭職，而施強暴脅迫者，亦同。
犯前二項之罪，因而致公務員於死者，處無期徒刑或七年以上有
期徒刑；致重傷者，處三年以上、十年以下有期徒刑。
中華民國刑法第305條
以加害生命、身體、自由、名譽、財產之事，恐嚇他人致生危害
於安全者，處二年以下有期徒刑、拘役或三百元以下罰金。
